th: เสื้อผ้าและเครื่องประดับ > อุปกรณ์เสื้อผ้า > เนคไท: เนคไทแอสคอตและคราแวท; หูกระต่าย; เซ็ตเนคไท
nl: Kleding en accessoires > Kledingaccessoires > Dassen: Ascots en cravates; Vlinderdassen; Stropdassensets
vi: Quần áo & Phụ kiện > Phu kiện quần áo > Cà vạt: Khăn ascot và cravat; Nơ bướm; Bộ cà vạt
zh-CN: 服饰与配饰 > 服装配饰 > 领带: 阿斯科特领巾与宽领带; 领结; 领带套装
pl: Ubrania i akcesoria > Akcesoria do ubrań > Krawaty i muszki: Askoty i fulary; Muchy; Komplety z krawatami
lt-LT: Apranga ir aksesuarai > Drabužių aksesuarai > Kaklaraiščiai: Askotai ir kravatės; Peteliškės; Kaklaraiščių komplektai
it: Abbigliamento e accessori > Accessori di abbigliamento > Cravatte e cravattini: Ascot e plastron; Papillon; Set cravatte
sv: Kläder och accessoarer > Klädaccessoarer > Slipsar och flugor: Plastroner och kravatter; Flugor; Slipsset
pt-PT: Acessórios e vestuário > Acessórios de vestuário > Gravatas: Plastrões e lenços; Laços; Conjuntos de gravata
en: Apparel & Accessories > Clothing Accessories > Neckties: Ascots & Cravats; Bow Ties; Tie Sets
da: Tøj og tilbehør > Tilbehør til tøj > Tørklæder og slips: Plastroner og kravatter; Butterflies; Slipssæt
cs: Oblečení a doplňky > Oděvní doplňky > Kravaty: Askoty a kravaty; Motýlky; Sady kravat
el: Ένδυση και αξεσουάρ > Αξεσουάρ ρούχων > Γραβάτες: Φουλάρια ascot και γραβατόνια; Παπιγιόν; Σετ γραβάτας
sk-SK: Oblečenie a doplnky > Doplnky oblečenia > Kravaty: Ascoty a kravaty; Motýliky; Kravatové sady
hr-HR: Odjeća i modni dodaci > Dodaci za odjeću > Kravate: Ascot kravate i kravate; Leptir-mašne; Kompleti za kravate
es: Ropa y accesorios > Complementos > Corbatas y pajaritas: Ascots y corbatones; Corbatines; Conjuntos de corbatas
ko: 의류/액세서리 > 의류 액세서리 > 넥타이: 애스컷 및 크라바트; 나비 넥타이; 넥타이 세트
pt-BR: Vestuário e acessórios > Acessórios para roupas > Gravatas: Ascots e plastrons; Gravatas-borboleta; Conjuntos de gravata
hu: Ruházat és kiegészítők > Ruházati kiegészítők > Nyakkendők: Ascot nyakkendők és nyaksálak; Csokornyakkendők; Nyakkendőszettek
fi: Vaatteet ja asusteet > Vaatetuksen asusteet > Kravaatit: Ascot-huivit ja kravatit; Rusetit; Solmiosetit
bg-BG: Облекло и аксесоари > Аксесоари за дрехи > Вратовръзки: Вратовръзки тип шалче и фишута; Папионки; Комплекти вратовръзки
de: Bekleidung & Accessoires > Bekleidungsaccessoires > Krawatten: Ascotkrawatten & Plastrons; Fliegen; Krawatten-Sets
ja: ファッション・アクセサリー > ファッション小物 > ネクタイ: アスコットタイ＆クラバット; 蝶ネクタイ; ネクタイセット
ro-RO: Îmbrăcăminte și accesorii > Accesorii vestimentare > Cravate: Ascoturi și cravate; Papioane; Seturi de cravate
ru: Одежда, обувь и аксессуары > Аксессуары > Галстуки: Шейные платки и аскоты; Галстуки-бабочки; Комплекты с галстуками
zh-TW: 服飾與配件 > 衣著配件 > 領帶: 領巾; 領結; 領帶套裝
nb: Klær og tilbehør > Klestilbehør > Slips: Ascot- og kalvekryss; Sløyfer; Slipssett
tr: Kıyafet ve Aksesuarlar > Kıyafet Aksesuarları > Boyun Bağları: Fularlar ve kravatlar; Papyonlar; Kravat setleri
sl-SI: Oblačila in dodatki > Dodatki za oblačila > Kravate: Kravate; Metuljčki; Kompleti kravat
fr: Vêtements et accessoires > Accessoires d’habillement > Cravates: Ascots et lavallières; Nœuds papillon; Ensembles de cravates